【裁判字號】    97,易,304
【裁判日期】    970829
【裁判案由】    詐欺
【裁判全文】
臺灣新竹地方法院刑事判決               97年度易字第304號
公  訴  人  臺灣新竹地方法院檢察署檢察官
被      告  甲○○
                      號
                    （另案在臺灣新竹監獄執行）
上列被告因詐欺案件，經檢察官提起公訴（97年度偵字第139號
），被告於本院準備程序進行中，先就被訴事實為有罪之陳述，
經本院合議庭裁定由法官獨任進行簡式審判程序，本院判決如下
：
    主  文
甲○○幫助意圖為自己不法之所有，以詐術使人將本人之物交付
，累犯，處有期徒刑月，如易科罰金，以新臺幣壹仟元折算壹
日。
    事  實
一、(一)甲○○前因竊盜案件，經本院於民國90年10月26日以89年
    度易字第660號判決判處有期徒刑8月確定；又因違反毒品危
    害防制條例案件，經本院於91年3月15日以90年度訴字第626
    號判決，就施用第一級毒品部分判處有期徒刑10月，就施用
    第二級毒品部分判處有期徒刑8月，定應執行刑為有期徒刑1
    年4月確定；又因違反槍砲彈藥刀械管制條例案件，經本院
    於90年11月8日以90年度易字第803號判決，就未經許可製造
    刀械部分判處有期徒刑10月，併科罰金3萬元，就持有刀械
    部分判處有期徒刑3月，定應執行刑為有期徒刑1年，併科罰
    金3萬元確定；又因竊盜案件，經本院於91年8月23日以90年
    度易字第1010號判決判處有期徒刑4月確定；另因竊盜案件
    ，經本院於91年9月20日以91年度易字第301號判決判處有期
    徒刑9月確定；復因違反毒品危害防制條例案件，經本院於
    91年8月30日以91年度訴字第481號判決，就施用第一級毒品
    部分判處有期徒刑1年，就施用第二級毒品部分判處有期徒
    刑9月，定應執行刑為有期徒刑1年7月確定；另因贓物案件
    ，經本院於91年11月28日以91年度竹東簡字第101號刑事簡
    易判決判處有期徒刑4月確定。上開10罪因減刑條例施行分
    別減為有期徒刑4月、5月、4月、5月併科罰金1萬5千元、1
    月又15日、2月、4月又15日、6月、4月又15日、2月，並經
    本院以96年度聲減字第799號裁定定應執行刑為有期徒刑1年
    10月，併科罰金1萬5千元，及9月，甫於96年8月14日執行完
    畢出監。(二)詎刑啟家猶不知悔改，明知邇來詐騙歪風猖狂，
    詐騙集團多利用他人所申辦之金融機構帳戶，誘使被害人將
    現金轉入該集團所使用之人頭帳戶後，再層層轉領以逃避追
    緝，故其可預見將自己之金融帳戶提供予陌生人使用，可能
    成為詐騙集團使用之犯罪工具，因甫出獄缺錢花用，復經姓
    名年籍不詳綽號「阿郎」之友人向其出價購買存款帳戶存摺
    ，而基於不違背其本意之幫助他人詐欺取財之犯意，於96年
    10月17日，前往新竹縣竹東鎮○○路○段43號之彰化商業銀
    行竹東分行開立00000000000000號存款帳戶，嗣於96年10月
    24日領得存摺、提款卡及密碼單後，即於同日，在新竹縣竹
    東鎮○○路上之竹東郵局，將前開帳戶之存摺、提款卡、密
    碼單，交予「阿郎」。後「阿郎」所屬詐欺集團成員，於96
    年11月1日晚上10時許，撥打電話予蘇珮文佯稱，其先前於
    網路購物之付款方式誤為分期付款，需至郵局之自動櫃員機
    以提款卡查詢餘額，致蘇珮文陷於錯誤，依指示前往自動櫃
    員機以英文介面操作，而於同日晚上10時36分許，將新臺幣
    （下同）1萬1,987元轉帳至被告上開帳戶內。嗣蘇珮文察覺
    遭詐騙，報警循線查知上情。
二、案經新竹縣警察局竹東分局報請臺灣新竹地方法院檢察署檢
    察官偵查起訴。
    理  由
一、前揭犯罪事實，業據被告刑啟家於本院審理時坦承不諱（見
    本院卷第42頁準備程序筆錄、第47-48頁之審判筆錄）；並
    有證人即被害人蘇珮文警詢時之證詞可憑（見同上偵卷第
    8-9頁）。此外，復有郵局自動櫃員機交易明細單、被告於
    彰化商業銀行竹東分行開立之00000000000000號存款帳戶開
    戶基本資料、歷史交易明細查詢（見同上偵卷第10、11-23
    、43頁）、報案三聯單、受理各類案件紀錄表、反詐騙案件
    記錄表、受理詐騙帳戶通報警示、詐騙電話斷話簡便格式表
    各1份（見同上偵卷第24-27頁）、蘇珮文上網購物之網路購
    物畫面列印資料在卷可資佐證（見同上偵卷第28-30頁）。
    被告自白核與事實相符，應堪採信。綜上所述，本案事證明
    確，被告幫助詐欺犯行堪以認定，應依法論科。
二、核被告所為，係犯刑法第339條第1項、刑法第30條之幫助詐
    欺取財罪。被告有事實欄所載之前科紀錄，此有臺灣高等法
    院被告前案紀錄表在卷可按，其於徒刑之執行完畢，5年以
    內故意再犯有期徒刑以上之罪，為累犯，應依刑法第47條第
    1項之規定加重其刑。又其係以幫助之犯意為之，應依正犯
    之刑減輕之。並依法先加後減。爰審酌被告明知近年來國內
    詐欺、恐嚇集團犯案，多係使用人頭帳戶以作為收受不法所
    得款項之工具，其僅因一時貪得財物即提供帳戶存摺等供詐
    欺犯取得所騙財物，所為助長犯罪集團惡行，對於社會秩序
    之擾亂不言而喻，惟被告交付予詐欺集團成員之銀行帳戶僅
    有1個，遭詐騙之被害人數非多，犯罪後已坦承犯行，態度
    良好等一切情狀，量處如主文所示之刑，並諭知易科罰金之
    折算標準。
據上論斷，應依刑事訴訟法第273條之1第1項、第299條第1項前
段，刑法第339條第1項、第30條、第47條第1項、第41條第1項前
段，刑法施行法第1條之1第1項、第2項前段，判決如主文。
本案經檢察官葉乃瑋到庭執行職務
中    華    民    國    97    年     8    月    29    日
                  刑事第五庭    法  官  吳靜怡
以上正本證明與原本無異。
如不服本判決應於收受本判決後10日內向本院提出上訴書狀，上
訴書狀應敘述具體理由。上訴書狀未敘述上訴理由者，應於上訴
期間屆滿後20日內補提理由書狀於本院 (均須按他造當事人之人
數附繕本 )「切勿逕送上級法院」。
中    華    民    國    97    年    8     月    29    日
                                書記官  劉亭筠
附錄本案論罪科刑法條全文：
中華民國刑法第339條（普通詐欺罪）
意圖為自己或第三人不法之所有，以詐術使人將本人或第三人之
物交付者，處5年以下有期徒刑、拘役或科或併科1千元以下罰金
。
以前項方法得財產上不法之利益或使第三人得之者，亦同。
前二項之未遂犯罰之。


司法院資訊處製作；財團法人民間司法改革基金會備份。
